【裁判字號】    94,訴,1549
【裁判日期】    950227
【裁判案由】    損害賠償
【裁判全文】
臺灣桃園地方法院民事判決              94年度訴字第1549號
原      告  弼生企業有限公司
法定代理人  丙○○
訴訟代理人  賴彌鼎律師
複代理人    林仕訪律師
被      告  麗盈科技股份有限公司
法定代理人  甲○○
上列當事人間損害賠償事件，於民國95年2 月13日言詞辯論終結
，本院判決如下：
    主      文
原告之訴及假執行之聲請均駁回。
訴訟費用由原告負擔。
    事實及理由
一、原告主張：原告前承攬陸軍湖口甲型聯合保修廠（下稱陸軍
    湖口廠）雄師專案工具CTS IIIAN/ P3N-80- （V2）整合型測
    試電腦（料號：0000-00-000-0000）之電腦主機板燒毀維修
    工程，並經陸軍湖口廠同意後，將該維修工程轉承攬給被告
    ，且由被告直接向陸軍湖口廠為報價，被告於93年11月2 日
    將系爭電腦帶回維修，不料竟未善盡保管之責，致系爭電腦
    於93年11 月5日遭竊。被告既承攬系爭電腦之維修工作，並
    保管系爭電腦，自應依約負有完成修繕工作並將系爭電腦交
    還原告之義務，被告疏於保管致系爭電腦遭竊，而無法依約
    完成修繕並返還之，自屬可歸責於被告之事由致給付不能。
    原告為此屢向被告催討，被告則置若罔聞，爰以本起訴狀之
    送達為催告之意思表示。按「因可歸責於債務人之事由，致
    給付不能者，債權人得請求損害賠償。」、「工作毀損、滅
    失之危險，於定作人受領前，由承攬人負擔。」民法第226
    條第1 項及第508 條第1 項定有明文，原告自得依上開規定
    訴請被告賠償。又系爭電腦為軍用管制裝備，我國並未生產
    ，亦無相同貨物於市面流通，但於美國之銷售單價為美金
    26,944.69 元，至於陸軍湖口廠因重行招標採購之費用、運
    費及原告商譽損害等所受損失尚難估計，原告爰依民事訴訟
    法第244 條第4 項規定以美金26,944.69 元為全部請求之最
    低金額等語，並聲明：被告應給付原告美金26,944.69 元及
    自93年11月5 日起至清償日止，按週年利率百分之五計算之
    利息；願供擔保請准宣告假執行。
二、被告則以：系爭電腦係由訴外人乙○○送至被告處進行估價
    及維修，乙○○並無表示其係原告之員工或與原告有任何關
    係，是本件兩造間並無承攬關係，原告本於承攬關係請求被
    告賠償，即屬無據。又系爭電腦係於93年10月間，由乙○○
    送至被告處進行維修，當時亦未陳明該電腦之價值。被告維
    修完畢後，於93年11月1日 以電話通知乙○○取回，且於同
    年月4 日再度告知，但乙○○未於給付通知後取回系爭電腦
    ，則系爭電腦於93年11月5 日被竊，依民法第234 條及第
    508 條第1 項之規定，被告不負損害賠償之責。縱使認被告
    應負損害賠償責任，原告亦應提出購買系爭電腦之收據資料
    並計算剩餘價值等語作為抗辯，並聲明：原告之訴及假執行
    之聲請均駁回；如受不利之判決，願供擔保請准宣告免為假
    執行。
三、得心證之理由：
  (一)本件原告主張被告向其承攬系爭電腦之維修工作乙節，為被
    告否認。是本件首應認定兩造間是否有如原告主張之承攬關
    係。經查：原告雖主張系爭電腦係由訴外人乙○○代表原告
    委由被告承攬維修等語，但乙○○於本院95年2 月13日言詞
    辯論期日到院證稱略以：我只有這一次送軍用電腦給被告維
    修而已，我送裝備去的時候，曾告訴被告法定代理人有一部
    測試車輛損害的電腦裝備有問題，軍方的人跟我說上面的人
    要來檢查，我跟軍方說我找找看，後來找到被告，被告法定
    代理人說送來看看，所以我就按照正常程序將系爭裝備交給
    被告，我當時跟被告法定代理人說是軍方委託我交給他維修
    的，之後被告法定代理人通知我說沒有電源線、硬碟，沒有
    辦法開機，我就跟軍方說沒有上述東西沒有辦法開機，後來
    就將上開東西取來並交給被告法定代理人。後來被告法定代
    理人說他沒有辦法修，轉給別人修，但之後有通知我說裝備
    修好了，我跟他說我和他一起送去軍方，我們是依照正常程
    序將系爭電腦拿出來的，軍方是委託我個人找人修理等語，
    乙○○嗣後於原告訴訟代理人發問時雖改稱係軍方委託原告
    將系爭電腦拿出找人幫忙修理、係委託原告修理等語，惟乙
    ○○於本院訊問時均陳稱係軍方（指湖口保修廠）委託其個
    人找人修理，其告知被告法定代理人是軍方委託其交由被告
    維修等語，況且本件係由被告直接向湖口保修廠報價（維修
    報酬）乙節，為原告自承，是若本件被告係向原告承攬該維
    修工作，理應由被告向原告報價才是，豈有跳過原告逕向湖
    口保修廠報價之理。是證人乙○○於原告訴訟代理人發問時
    所為上開證述部分應非事實，不可採信，應以其於本院訊問
    時之證述為可採，是本件應係湖口保修廠之人員請乙○○個
    人代為委託被告維修系爭電腦，至於原告所提出湖口保修廠
    之簽呈應僅是湖口保修廠人員為使乙○○能將系爭電腦攜出
    營區所為，亦不足證明兩造間有如原告主張之承攬關係。基
    上，原告之主張，不能採信。
  (二)本件兩造間既無原告主張之承攬關係，則被告對於原告自不
    負於完成系爭電腦維修工作後將系爭電腦交還原告之義務，
    是縱因被告保管不慎致系爭電腦遭竊而有給付不能之情事，
    對於原告亦不負給付不能之損害賠償責任。從而，原告依債
    務不履行之法律關係請求被告賠償美金26944.69元及法定遲
    延利息，於法無據，應予駁回。原告之訴既經駁回，其假執
    行之聲請失所附麗，應併予駁回。
四、訴訟費用負擔之依據：民事訴訟法第78條。
中    華    民    國    95    年    2     月    27    日
                  民事第三庭  法  官  林望民
上列為正本係照原本作成
如對本判決上訴，須於判決送達後20日內向本院提出上訴狀
中    華    民    國    95    年    2     月    27    日
                              書記官  曾建中


司法院資訊處製作；財團法人民間司法改革基金會備份。
